

## Vanessa do Carmo Silva

Engenheira Florestal

(41) 3624-1550

(A1) 99263-6478

(a) vanesilva.cs

in vanessasilva-cs

vanesilva.cs@gmail.com

vanessasilva-cs.github.io/portfolio/

## **HABILIDADES**



### **HOBBIES**















# **OSOBRE MIM**

Olá! Meu nome é Vanessa Silva, tenho 25 anos e resido na cidade de Agudos do Sul-PR. Sou apaixonada por conservação, porém, durante a graduação descobri um novo caminho, o da programação, por isso **Análise de Sistemas** está na minha lista para cursar.

Tenho facilidade para aprender e assimilar novos conhecimentos, além disso, busco sempre melhorar minhas habilidades.

Possuo disponibilidade para mudança de cidade ou estado e disponibilidade para viagens.

Pretensão salarial de R\$ 2.800,00.

# **EXPERIÊNCIA PROFISSIONAL**

#### Consultora autônoma

Index Florestal LTDA Dezembro 2020

Realização de avaliação técnica dos resultados obtidos nos levantamentos fitossociológicos, bem como descrever proposta técnica para dar continuidade ao projeto de restauração.

#### Estagiária

Secretaria da Agricultura e Meio Ambiente de Mandirituba Agosto 2019 – Dezembro 2019

Elaboração de um projeto de arborização de ruas e áreas verdes.

#### Monitoria em Informática e Banco de Dados

Universidade Federal do Paraná Agosto 2019 - Dezembro 2019

Auxílio no planejamento; acompanhamento na elaboração de conteúdo; auxílio aos alunos no uso de softwares; auxílio na interação discente-docente; desenvolvimento de conteúdos relacionados à Engenharia.

#### Voluntariado Acadêmico

Universidade Federal do Paraná

Março 2018 - Novembro 2018

Execução de simulações utilizando técnicas de redes neurais e vizinhos mais próximos para a realização de experimento de Machine Learning para a estimativa de volume.

#### Consultora de Marketing

Empresa Júnior de Consultoria e Planejamentos Florestais (COPLAF) Março 2018 - Setembro 2018

Planejamento e execução de inventários florestais, auxílio na elaboração de vídeos e criação de materiais de divulgação da empresa nas redes sociais.

# **EDUCAÇÃO**

#### **Engenharia Florestal**

Universidade Federal do Paraná 2014 - 2019

# 🏻 OUTRAS QUALIFICAÇÕES

### Iniciando a Programação Python no QGis

GEOeduc 14/07/2020 - 29/07/2020

Formação Cientista de Dados com Python e R

Udemy 76,5 horas

### Microsoft Power BI Para Data Science

Data Science Academy 72 horas - Cursando

### Python Fundamentos para Análise de Dados

Data Science Academy 54 horas - Cursando